【裁判字號】    90,易,430
【裁判日期】    900525
【裁判案由】    竊盜
【裁判全文】
臺灣新竹地方法院刑事判決                            九十年度易字第四三０號
    公  訴  人  臺灣新竹地方法院檢察署檢察官
    被      告  甲○
右列被告因竊盜案件，經檢察官聲請簡易判決處刑（八十九年度偵字第六七八五號）
，本院認宜改用通常程序，判決如左：
    主  文
甲○無罪。
    理  由
一、公訴意旨略以：被告甲○意圖為自己不法之所有，於八十九年十月至十一月之不
    詳時間，在新竹市○○路○段附近，竊取告訴人乙○○所有車號ＨＫＷ—二三八
    號機車後，據為己有。嗣於八十九年十一月二十六日上午十時許，駕駛前揭機車
    附載不知情之楊世嘉（另行不起訴）欲至新竹市○○路吃麵之際，行經新竹市○
    ○路八十九巷口，經警查獲，並扣得被告所有之機車鑰匙一支，而認被告涉有刑
    法第三百二十條第一項之竊盜罪嫌等語。
二、按犯罪事實應依證據認定之，無證據不得推定其犯罪事實，刑事訴訟法第一百五
    十四條定有明文。而認定不利於被告之事實，須依積極證據，茍積極證據不足為
    不利於被告事實之認定時，即應為有利於被告之認定，更不必有何有利之證據，
    最高法院三十年上字第八一六號著有判例可資參照。再按犯罪事實依法應依證據
    認定之，不得僅以被告之反證不成立，持為認定犯罪之論據，最高法院二十一年
    上字第四七四號著有判例可參。
三、公訴人認被告涉有竊盜罪嫌，無非係以被告甲○空言辯稱前揭機車係向綽號「戽
    斗」之男子所借，卻無法提供該男子之確實地址以為查證，與常理不符，另前揭
    機車確係告訴人乙○○於八十九年十月初，在新竹市○○路一帶遺失，有機車失
    竊資料查詢報表、贓物認領保管收據各一紙在卷，且查獲時扣得被告所持有之機
    車鑰匙一支在案等為其主要論據。
四、訊據被告甲○始終堅詞否認有公訴意旨所指之竊盜犯行，辯稱機車及扣案鑰匙係
    向綽號「戽斗」之男子所借用等語。經查：告訴人乙○○於警訊中僅指訴其所有
    之ＨＫＷ—二三八號重型機車失竊一節，並未目睹失竊之經過或行竊之人，故告
    訴人之指述、出具之贓證物品認領保管收據，及查詢所得之機車失竊資料查詢報
    表等（見偵查卷第八至十頁），均僅能客觀的證明被告所駕駛之ＨＫＷ—二三八
    號重型機車為失竊之贓物，尚不足以證明該機車即為被告所竊得。而關於機車之
    來源，被告所辯係向綽號「戽斗」之男子所借用等語，因無法提供「戽斗」之年
    籍、真實姓名、確實地址等以為查證，是被告關於機車來源之辯解固難以採信，
    惟參照前揭最高法院二十一年上字第四七四號判例，本件被告之反證雖不成立，
    亦僅能認定本件被告所駕駛之機車為來路不明之贓物，尚不能遽予作為認定機車
    係被告所竊之論據。此外，復查無其他積極之證據證明被告有公訴人所指之竊盜
    犯行，應諭知被告無罪。至被告向無權限之「戽斗」借用機車是否涉有收受贓物
    之罪嫌，因與起訴之竊盜犯行並非同一事實，本院無從審究，應由檢察官另行偵
    處，附此敘明。
五、據上論斷，應依刑事訴訟法第四百五十二條、第三百零一條第一項，判決如主文
    。
本案經檢察官吳金棟到庭執行職務。
中      華      民      國    九十      年      五      月    二十五    日
                              臺灣新竹地方法院刑事第二庭
                                      法    官  黃美盈
如不服本判決，應於判決送達後十日內向本院提出上訴狀（應附繕本），上訴於臺灣
高等法院。
右正本證明與原本無異。
        書 記 官  吳尚文
中      華      民      國    九十      年      五      月    二十五    日


司法院資訊處製作；財團法人民間司法改革基金會備份。
